臺灣臺中地方法院刑事判決　　　　　　　　　　　　　九十三年度易字第三七九號
　　公　訴　人　臺灣臺中地方法院檢察署檢察官
　　被　　　告　甲○○
　　　　　　　　乙○○
　　共　　　同
　　選任辯護人　洪嘉鴻律師
　　　　　　　　溫文昌律師
右列被告等因妨害名譽案件，經檢察官提起公訴（九十二年度偵字第一八二００號）
，被告等就被訴事實為有罪之陳述，經本院合議庭裁定由受命法官以簡式審判程序審
理，判決如左：
    主  文
甲○○、乙○○共同連續公然侮辱人，各處拘役肆拾日，如易科罰金，均以參佰元折
算壹日；又共同意圖散布於眾，而指摘及傳述足以毀損他人名譽之事，各處拘役拾
日，如易科罰金，均以參佰元折算壹日。各應執行拘役陸拾日，如易科罰金，均以參
佰元折算壹日。
    事  實
一、甲○○、乙○○為夫妻，前曾雙雙於民國九十二年間因妨害自由案件，經臺灣臺
    北地方法院判處有期徒刑三月，如易科罰金，以三百元折算一日確定，均於九十
    二年四月二十九日易科罰金執行完畢（於本件不構成累犯）。緣甲○○、乙○○
    二人因於臺中市○區○○街一二九號開設命相館而與亦在臺中市○區○○街一三
    五號經營吉事漢堡早餐店之丙○○、丁○○比鄰而居，因丙○○、丁○○之小孩
    於九十二年七月二十日上午十一時許，在前開早餐店與甲○○、乙○○所開設命
    相館中間之騎樓打球，甲○○、乙○○因嫌吵而出面制止丙○○、丁○○之小孩
    ，雙方因而致生口角，甲○○、乙○○竟萌生共同基於公然侮辱之概括犯意聯絡
    ，在命相館前對著在早餐店做生意之丙○○、丁○○大聲辱罵：「幹你娘、幹你
    娘雞歪」等語；嗣甲○○、乙○○又於同年月二十二日上午七時許，以前開同一
    方式、用語公然辱罵丙○○、丁○○二人。又甲○○、乙○○於九十二年七月二
    十二日上午七時許復共同另行基於意圖散布於眾而誹謗之犯意聯絡，在命相館前
    對著丙○○、丁○○所經營之早餐店內公然指摘：「‧‧‧幹你娘雞歪‧‧‧大
    家不要來買，這間店有ＳＡＲＳ‧‧‧大家都不要來買，沒洗手喔！你們到下一
    家去買，什麼時候得ＳＡＲＳ不知道，會死喔！‧‧‧棒賽（台語「大便」之意
    ）沒洗手，得ＳＡＲＳ喔！大家都不要來買，拉薩鬼（台語「骯髒人」之意）厝
    邊頭尾來買真衰小‧‧‧幹你娘，他老婆與人公家用老公，怕人知道‧‧‧棒賽
    沒洗手，棒尿（台語「小便」之意）也沒洗手喔！‧‧‧」等語，足以毀損丙○○、丁○○及其所經營之早餐店之名譽。
二、案經丙○○、丁○○訴由臺中市警察局第二分局報告臺灣臺中地方法院檢察署檢
    察官偵查起訴。
    理  由
一、本件被告甲○○、乙○○所犯係死刑、無期徒刑、最輕本刑為三年以上有期徒刑
    以外之罪，且不屬於高等法院管轄第一審案件；經被告二人於準備程序中就被訴
    事實為有罪之陳述，由本院告知簡式審判程序之旨，並聽取公訴人及被告之意見
    後，經合議庭認為適宜而依刑事訴訟法第二百七十三條之一第一項規定，裁定由
    受命法官獨任進行簡式審判程序，先予敘明。
二、前揭犯罪事實，已據被告二人於歷次偵、審程序中坦承不諱，核與告訴人丙○○
    、丁○○於警、偵訊時指述情節大致相符，復有證人劉雪花於偵訊時到庭證述：
    其於九十二年七月二十日上午十一時許在丁○○店中吃早餐，看到乙○○夫妻對
    著丁○○開的早餐店一直罵，內容有三字經等語，另證人賈晨光亦於偵訊時到庭
    結證稱：其於九十二年七月二十二日上午八時許到丁○○店中吃早餐，剛進去即
    聽到乙○○在一三一號旁，靠近早餐店這邊，對店內罵三字經（以上均參見臺灣
    臺中地方法院檢察署九十二年十月七日訊問筆錄），並有為被告二人所不爭執之
    錄音帶一捲及譯文一份在卷可稽。此外，被告於偵訊時復自承：伊等隔壁只有告
    訴人在開早餐店等語，參以被告與告訴人於九十年七月二十日上午十一時許，方
    發生過口角，雙方已有嫌隙，被告公然侮辱、指摘及傳述足以毀損他人名譽之行
    為，顯然係針對告訴人無誤。核被告之自白與告訴人指述之情節、證人劉雪花及
    賈晨光證述之情節併卷內所存之物證均屬相符，堪信為真。綜上所述，本件事證
    明確，被告犯行堪以認定。
三、核被告甲○○、乙○○所為，均係犯刑法第三百零九條第一項之公然侮辱罪及同
    法第三百十條第一項之誹謗罪。被告二人就公然侮辱及誹謗犯行，均有犯意聯絡
    及行為分擔，均為共同正犯。再被告二人前開各次公然侮辱及誹謗他人之犯行，
    皆係一行為致告訴人丙○○、丁○○二人受害，屬想像競合，應從一重處斷。又
    被告二人先後多次公然侮辱告訴人之犯行，時間緊接，犯罪構成要件相同，顯係
    基於概括犯意反覆為之，為連續犯，應論以一罪，並依法加重其刑。被告二人所
    犯之公然侮辱、誹謗二罪，其犯意各別，罪名互殊，應與分論併罰。爰審酌被告
    二人對告訴人所為公然侮辱及誹謗之行為，乃因雙方有嫌隙在先，致一時失慮而
    為之偶發行為，其犯罪目的乃圖口舌之快，惟手段尚稱平和、犯罪後坦承犯行而
    態度尚可等一切情狀，量處如主文所示之刑，並定其應執行刑，且均依法諭知易
    科罰金之折算標準，以示懲儆。
據上論斷，應依刑事訴訟法第二百七十三條之一、第二百九十九條第一項前段，刑法
第二十八條、第五十六條、第三百零九條第一項、第三百十條第一項、第四十一條第
一項前段、第五十一條第六款，罰金罰鍰提高標準條例第一條前段、第二條，判決如
主文。
中      華      民      國      九十三      年    三    月    三十一    日
                                      臺灣臺北地方法院刑事第十四庭
                                          法  官  林  學  晴
右正本證明與原本無異。
如不服本判決，應於判決送達後十日內向本院提出上訴狀，上訴於臺灣高等法院臺中
分院( 須附繕本 )。
                                          書記官
中      華      民      國      九十三      年    四    月       二     日
附錄：本件論罪科刑法條
中華民國刑法第三百零九條
(公然侮辱罪)
公然侮辱人者，處拘役或三百元以下罰金。
以強暴犯前項之罪者，處一年以下有期徒刑、拘役或五百元以下罰金。
中華民國刑法第三百一十條
(誹謗罪)
意圖散布於眾，而指摘或傳述足以毀損他人名譽之事者，為誹謗罪，處一
年以下有期徒刑、拘役或五百元以下罰金。
散布文字、圖畫犯前項之罪者，處二年以下有期徒刑、拘役或一千元以下
罰金。
對於所誹謗之事，能證明其為真實者，不罰。但涉於私德而與公共利益無
關者，不在此限。
